【裁判字號】    90,易,3761
【裁判日期】    901227
【裁判案由】    贓物
【裁判全文】
臺灣板橋地方法院刑事判決                          九十年度易字第三七六一號
    公  訴  人  臺灣板橋地方法院檢察署檢察官
    被      告  甲○○
右列被告因贓物案件，經檢察官提起公訴（九十年度偵字第七七○六號），本院判決
如左：
    主  文
甲○○故買贓物，處有期徒刑參月，如易科罰金，以佰元折算壹日。
扣案變造乙○○國民身分證上甲○○之照片壹張沒收。
    事  實
一、甲○○前曾於民國八十九年間因違反毒品危害防制條例案件，經本院判處有期徒
    刑一年確定，其因未到案執行而畏懼遭通緝，明知真實姓名、年籍不詳綽號「阿
    扁」之鍾姓成年男子所持有之乙○○之國民身分證，係屬來路不明拾獲之贓物，
    竟與該綽號「阿扁」之成年男子，共同基於變造該國民身分證之犯意聯絡，於九
    十年四月十五日左右，在臺北縣中和市○○路某地綽號「阿扁」之住處內，由甲
    ○○提供其所有之照片一張，再由綽號「阿扁」者，將甲○○之照片換貼於乙○
    ○之國民身分證上，加以變造，足以生損害於乙○○及戶政機關對於戶政管理之
    正確性。迨「阿扁」者將上揭乙○○之國民身分證變造妥當後，即由甲○○以新
    臺幣（下同）三千元之代價買受該變造之國民身分證，以便日後不時之需。惟尚
    未及行使，即於九十年四月十八日下午一時許，經警方持搜索票在臺北縣中和市
    ○○路三五六號四樓查獲甲○○，並自甲○○身上扣得該變造之乙○○國民身分
    證一枚。
二、案經臺北縣警察局移送臺灣板橋地方法院檢察署檢察官偵查起訴。
    理  由
一、訊之被告甲○○對於右揭事實坦白供認，惟辯稱不知乙○○之身分證是贓物云云
    。然查被告於本院審理時供承綽號「阿扁」者，有對其提及該乙○○之國民身分
    證係撿來的等語，且查該乙○○並非「阿扁」者本人，既為被告所知悉，則「阿
    扁」者所持有之國民身分證，係屬他人所有之物，衡諸一般常情，他人所有之身
    分證豈會交由別人隨意變造之理，顯然被告對於乙○○之國民身分證屬來源不明
    之贓物應有認識至明，被告辯稱不知道是贓物云云，顯係避重就輕之詞，不足採
    信。此外，本件復有自被告身上查獲之變造乙○○之國民身分證一枚扣案可資佐
    證，是本件事證明確，被告犯行堪以認定，應予依法論科。
二、核被告甲○○所為，係犯刑法第二百十二條之變造特種文書罪及刑法第三百四十
    九條第二項之故買贓物罪。被告與真實姓名、年籍不詳綽號「阿扁」之鍾姓成年
    男子間，就上開變造特種文書犯行，有犯意之聯絡及行為之分擔，為共同正犯。
    又被告所犯上揭變造特種文書及故買贓物二罪間，有方法結果之牽連關係，應從
    一重之故買贓物罪論處。爰審酌被告犯罪之素行、智識程度、犯罪動機、目的、
    手段、所生危害及犯罪後之態度尚佳等一切情狀，量處如主文所示之刑，並諭知
    易科罰金之折算標準。
三、扣案之變造乙○○國民身分證上甲○○之照片一張，係被告所有供變造國民身分
    證犯罪所用之物，應依刑法第三十八條第一項第二款規定宣告沒收。
據上論斷，應依刑事訴訟法第二百九十九條第一項前段，刑法第二十八條、第二百十
二條、第三百四十九條第二項、第五十五條、第四十一條第一項前段、第三十八條第
一項第二款，罰金罰鍰提高標準條例第一條前段、第二條，判決如主文。
本案經檢察官陳孟黎到庭執行職務。
中      華      民      國    九十    年      十二      月    二十七    日
                                      台灣板橋地方法院刑事第五庭
                                          法  官    陳   秀   
右正本證明與原本無異。
如不服本判決，應於判決送達後十日內向本院提出上訴狀 (應附繕本) ，上訴於臺灣
高等法院。
                                          書記官    張   惠   芳
中      華      民      國    九十    年      十二      月    二十八    日
附錄本案論罪科刑法條全文：
中華民國刑法第二百一十二條
 (偽造變造特種文書罪)
偽造、變造護照、旅券、免許證、特許證及關於品行、能力服務或其他相類之證書、
介紹書，足以生損害於公眾或他人者，處一年以下有期徒刑。
中華民國刑法第三百四十九條
收受贓物者，處三年以下有期徒刑、拘役或五百元以下罰金。
搬運、寄藏、故買贓物或為擔保者，處五年以下有期徒刑、拘役或科或併科一千元以
下罰金。
因贓物變得之財物，以贓物論。


司法院資訊處製作；財團法人民間司法改革基金會備份。
